【裁判字號】    99,審訴,414
【裁判日期】    990709
【裁判案由】    違反毒品危害防制條例等
【裁判全文】
臺灣新竹地方法院刑事判決             99年度審訴字第414號
公  訴  人  臺灣新竹地方法院檢察署檢察官
被      告  甲○○
上列被告因違反毒品危害防制條例等案件，經檢察官提起公訴（
99年度偵字第1350號、99年度毒偵字第559 號），本院合議庭評
議改依簡式審判程序審理，並判決如下：
    主  文
甲○○犯竊盜罪，累犯，處有期徒刑肆月；又犯竊盜罪，累犯，
處有期徒刑肆月；又犯竊盜罪，累犯，處有期徒刑肆月；又施用
第一級毒品，累犯，處有期徒刑柒月。應執行有期徒刑壹年肆月
。
    事  實
一、甲○○前於民國95年間，因偽造文書案件，經臺灣桃園地方
    法院以95年度易字第1049號判決判處有期徒刑5 月確定，並
    於96年7月8日徒刑執行完畢出監。
二、詎其仍不知悔改，復基於意圖為自己不法所有之竊盜犯意，
    先後為下列犯行：
（一）於98年12月12日間某時許，利用不知情之駱俊義（另由臺
      灣新竹地方法院檢察署檢察官以99年度偵字第1350號為不
      起訴處分）駕駛其所有之車牌號碼GI─7407號自小客車搭
      載甲○○前往位在新竹縣竹東鎮○○路258 巷13號旁之空
      地，徒手竊取乙○○所有之鐵條約69.6公斤，得手後載運
      至不知情之朱素誼經營之址設於新竹縣竹東鎮○○里○○
      路上之「勝偉企業社」資源回收場變賣，獲得款項新臺幣
      （下同）557 元，並花用殆盡。
（二）於99年1 月11日日間某時許，以上開相同手法，在同一地
      點，徒手竊取乙○○所有之白鐵門約40.6公斤，得手後亦
      載運至不知情之朱素誼經營之上揭資源回收場變賣，獲得
      款項1,624 元，並花用殆盡。
（三）於99年2 月8 日上午11時許，以上開相同手法，在同一地
      點，徒手竊取乙○○所有之價值計約700 元之H 型鐵條7
      條，得手後欲載運至上揭資源回收場變賣，嗣於同日上午
      11時30分許，途經新竹縣竹東鎮○○路○段關東橋，為巡
      邏員警盤檢查獲，並起獲H 型鐵條7 條（業均已發還予乙
      ○○），始查悉上情。
三、甲○○前於96年間，因初犯施用第一級毒品案件，經臺灣桃
    園地方法院以96年度毒聲字第570 號裁定送觀察勒戒後，因
    認無繼續施用毒品之傾向，於97年（原起訴書誤載為96年）
    4 月22日執行完畢釋放出所，並經臺灣新竹地方法院檢察署
    檢察官以97年度毒偵緝字第31號為不起訴處分確定。
四、詎其猶不知戒斷毒癮，復基於施用第一級毒品海洛因之犯意
    ，於99年2月8日中午12時10分許在警局採尿時起往前回溯26
    小時內之某時，在新竹縣市某不詳地點之加油站，以將第一
    級毒品海洛因加水稀釋置入注射針筒施打靜脈之方式，施用
    第一級毒品海洛因1 次。嗣於99年2月8日，因其為列管之毒
    品調驗人口，為警通知至新竹縣政府警察局竹東分局二重埔
    派出所徵得其同意採集其尿液送驗後，結果呈嗎啡陽性反應
    ，始知悉上情。
五、案經乙○○訴由新竹縣政府警察局竹東分局報告及新竹縣政
    府警察局竹東分局報告臺灣新竹地方法院檢察署檢察官偵查
    起訴。
    理  由
一、被告甲○○所犯刑法第320條第1項之竊盜罪、毒品危害防制
    條例第10條第1 項之施用第一級毒品罪，非為死刑、無期徒
    刑、最輕本刑為3 年以上有期徒刑之罪或高等法院管轄第一
    審案件，其於準備程序進行中先就被訴事實為有罪之陳述，
    本院認為合於刑事訴訟法第273條之1第1 項之規定，裁定進
    行簡式審判程序，先予敘明。
二、認定犯罪事實所憑之證據及理由：
（一）被告甲○○於檢察官偵查中及本院準備程序、簡式審判程
      序訊問時，對於上開全部犯行，均坦白承認。
（二）證人駱俊義於警詢、檢察官偵查中具結之證述，證明其分
      別於上開事實欄二、（一）、（二）、（三）所示之時間
      ，駕駛其所有之車牌號碼GI─7407號自小客車搭載被告甲
      ○○至事實欄二、（一）、（二）、（三）所示之地點，
      載運鐵條、白鐵門及H型鐵條之事實。
（三）告訴人乙○○於警詢時之指述，證明其所有放置在新竹縣
      竹東鎮○○路258 巷13號旁之鐵條、白鐵門及起獲之H 型
      鐵條7 條為其所有，且曾經遭竊之事實。
（四）證人朱素誼於警詢、檢察官偵查中之證述，證明被告甲○
      ○與證人駱俊義分別於98年12月12日、99月1 月11日至上
      開其所經營之資源回收場變賣鐵條約69.6公斤、白鐵門約
      40.6公斤之事實。
（五）新竹縣政府警察局竹東分局扣押筆錄、扣押物品目錄表各
      1份、被害人乙○○立具之贓物認領保管單1紙、現場照片
      6張、證人朱素誼出示之廢棄物資源回收登記表2紙、車籍
      查詢-基本資料詳細畫面1份，足資佐證。
（六）毒品人口到場採尿名冊1 件、台灣檢驗科技股份有限公司
      於99年3月3 日出具之尿液檢體編號「GＺ00000000000」號
      濫用藥物檢驗報告1 件，證明被告有施用第一級毒品之事
      實。
      綜上事證，堪認被告自白均應與事實相符，可以採信。本
      件事證已臻明確，被告全部犯行，均堪予認定，應依法予
      以論罪科刑。
三、論罪科刑之理由：
（一）核被告甲○○就事實欄二、（一）、（二）、（三）所為
      ，均係犯刑法第320條第1項之竊盜罪；就事實欄四、所為
      ，係犯毒品危害防制條例第10條第1 項之施用第一級毒品
      罪。其施用前持有第一級毒品海洛因之低度行為，應為其
      施用之高度行為所吸收，不另論罪。
（二）被告於事實欄二、（一）、（二）、（三）所示之時間，
      利用不知情之駱俊義，由駱俊義駕駛其所有之車牌號碼GI
      ─7407號自小客車搭載其至事實欄二、（一）、（二）、
      （三）所示之地點，徒手竊取並載運告訴人乙○○所有之
      鐵條、白鐵門及H 型鐵條等財物之行為，均構成間接正犯
      。
（三）被告所犯3次竊盜犯行、1次施用第一級毒品犯行，犯意各
      別，行為互殊，應予分論併罰。
（四）被告前有事實欄一、所載之前科犯行，於96年7月8日徒刑
      執行完畢出監，此有臺灣新竹地方法院檢察署刑案資料查
      註紀錄表及臺灣高等法院被告前案紀錄表各1 份在卷可供
      參考，其於受徒刑之執行完畢後，5 年以內故意再犯本件
      有期徒刑以上之上開各罪，均為累犯，均應依刑法第47條
      第1項之規定加重其刑。
（五）爰審酌被告經執行觀察勒戒後，仍未能戒除毒癮，再次施
      用第一級毒品海洛因，顯然自制力薄弱，無拒用毒品之決
      心，且恣意竊取他人財物變賣為款項後供己花用，致告訴
      人遭受財產上損害，所為顯不尊重他人之財產法益，殊值
      譴責，兼衡其施用毒品係戕害自身身心健康，復係因當時
      失業缺錢，及為購買毒品始為本件竊盜犯行之犯罪動機及
      目的、行竊之手段，並已將竊得之H型鐵條7條發還予告訴
      人乙○○，損害業已部分降低，又犯罪後坦承犯行，態度
      尚可，尚見悔意等一切情狀，分別量處如主文所示之刑，
      並定其應執行之刑，以資懲儆。
四、適用法律：
（一）刑事訴訟法第273條之1第1項、第299條第1項前段。
（二）毒品危害防制條例第10條第1項。
（三）刑法第11條前段、第320條第1項、第47條第1 項、第51條
      第5款。
（四）刑法施行法第1條之1第1項、第2項前段。
本案經檢察官黃英彥到庭執行職務。
中    華    民    國    99    年    7     月    9     日
                      刑事第九庭  法  官  魏瑞紅
以上正本證明與原本無異。
如不服本判決應於收受本判決後10日內向本院提出上訴書狀，上
訴書狀應敘述具體理由。上訴書狀未敘述上訴理由者，應於上訴
期間屆滿後20日內補提理由書狀於本院( 均須按他造當事人之人
數附繕本 )「切勿逕送上級法院」。
                                  書記官  劉雅文
中    華    民    國    99    年    7     月    12    日
附錄論罪科刑法條：
中華民國刑法第320條第1項：
意圖為自己或第三人不法之所有，而竊取他人之動產者，為竊盜
罪，處5 年以下有期徒刑、拘役或500元以下罰金。
毒品危害防制條例第10條第1項：
施用第一級毒品者，處 6 月以上 5 年以下有期徒刑。

司法院資訊處製作；財團法人民間司法改革基金會備份。
